臺灣臺北地方法院簡易民事判決
109年度北簡字第21854號
原      告  許鈺翎  
被      告  李強    
訴訟代理人  林瑞陽律師（法扶律師）
上列當事人間請求侵權行為損害賠償事件，本院於民國一百一十
一年一月二十七日言詞辯論終結，判決如下︰
    主    文
原告之訴及假執行之聲請均駁回。
訴訟費用新臺幣伍仟肆佰元由原告負擔。
    事    實
甲、原告方面：
一、聲明：㈠被告應給付原告新臺幣（下同）五十萬元，及自起
    訴狀繕本送達翌日（即民國一百零九年十一月四日）起至清
    償日止，按年息百分之五計算之利息；㈡原告願供擔保，請
    准予假執行。
二、陳述略稱：
  ㈠緣原告於一百零八年七月二十四日於公館水源劇場與被告甲○
    因擔任臨時演員有一面之緣，當天拍完戲收工時間為晚上八
    時三十五分，原告搭乘臺北捷運行經公館站時為八時五十分
    ，被告當時一直言語性騷擾毀謗原告一看就是酒店妹做援交
    ，原告當下表明身分為髮型師及新娘秘書，並制止被告語言
    性騷擾。其後至臺北市萬華區環河南路廣州街口萊爾富便利
    商店門口旁時，因同行之證人丁○○與被告聊與電影武術相關
    話題，被告一直言語性騷擾原告，原告一直告誡被告，並表
    示身分為醫院志工，請被告別再這樣有意碰觸原告，原告原
    婉拒與被告加通訊軟體Line好友，然因演藝通告會遇到怕尷
    尬，無奈才加其好友，回家時即刪除好友。
　㈡嗣被告因上情被原告拒絕而心生不滿，於一百零八年十二月
    十五日向其他演員表示原告是援交妹、酒店妹，惡意散布造
    謠對原告造成傷害，且被告於一百零九年四月二十一日無故
    邀原告進入一個Line臨時群組，要被害人（即證人丁○○）及
    原告承認講別人壞話，故原告要求被告至臺北市政府警察局
    萬華分局大理派出所，釐清事實說明為何陷害原告，被告不
    敢出現，同日並挑釁恐嚇不會放過原告，使原告感到害怕即
    時備案。被告另於一百零九年六月十二日於其他拍戲場合和
    另一位臨時演員散播原告為援交妹、酒店妹及不堪入耳之話
    語毀謗及公然散播謠言，造成原告名譽受損。被告並於一百
    零九年七月二十三日因另案開完庭後，於中午十二時十三分
    打電話騷擾該案及本案證人乙○○，後於一百零九年七月二十
    五日再次打電話騷擾證人乙○○，並捏造證人乙○○有原告一些
    不堪入目之裸照要傳給被告觀賞，被告憑空捏造毀謗傷害原
    告。
　㈢原告因被告前於一百零九年四月二十一日毀謗造謠後，接取
    之通告銳減，始知是因被告故造成其他經紀人撤換原告通告
    之角色，原先三十個通告剩二個，退通告造成原告生計出現
    問題，原告因系爭事件名譽嚴重受損危及生計，亦因原告單
    親撫養四名子女，故求償三十萬元；又原告因被告之傷害，
    精神遭受莫大打擊，因原告為腦血管阻塞、中風之腎結石、
    腎水腫、膽結石等慢性病患者，無奈因系爭事件始原告病情
    加重，故請求精神慰撫金二十萬元，爰依民法第一百八十四
    條、第一百九十五條規定提起本件訴訟，請求被告賠償五十
    萬元及法定利息。　
　㈣對臺灣臺北地方檢察署（下稱臺北地檢署）一○九年度偵字第
    一七七五七號刑事偵查全卷沒有意見。原告是馬偕紀念醫院
    （下稱馬偕醫院）志工門診組組長，還有臺北市立龍山國中
    （下稱龍山國中）心理輔導師，被告毀謗原告與證人丁○○是
    男女朋友，實際上原告有罹癌的先生，還有四個小孩，被告
    卻於Line表示原告是「劉茫」的女友，另原告所提不起訴處
    分書上有提及被告於拍戲現場毀謗原告。對證人丙○○、乙○○
    、丁○○之證言沒有意見。關於被告答辯二狀所附證物確實有
    這些對話，但講的內容不是在講被告，被告卻覺得在講自己
    。被告確實傷害原告名譽跟健康。被告跟訴外人簡小法（即
    戊○○）是共謀。
　㈤依原告所提對話紀錄（參本院卷卷一第五○三之二頁），被告
    說原告跟證人丁○○是男女朋友，但原告有結婚有老公、小孩
    ，被告意思使原告有婚外情，妨害原告名譽。原告是因為被
    告跟證人乙○○的對話，認為臉書粉絲專頁「靠北演員」的內
    容（參本院卷二第三十七頁、第三十九頁）是被告傳的，原
    告所提演員名單有跟被告在拍戲認識的時間、地點，只見過
    一次面，被告是丁組的臨時演員，原告是領班要統計人數。
　㈥被告於一百一十年二月二十四日言詞辯論期日否認認識原告
    並表示從未見過原告，係為掩飾其言語性騷擾事實之辯解；
    被告於一百一十年九月二日言詞辯論期日才承認認識原告，
    沒有再見過第二次面，沒有任何聯繫對話，因故被告無端於
    一百零九年四月二十一日與證人乙○○、丁○○於Line通告群組
    起爭執，另開臨時群組，被告要求原告證實二位證人散播對
    另一位經紀人迷姦一位女性事件，原告完全不清楚被告所陳
    述事件，被告如此行為係因怕對原告言語性騷擾事件被揭穿
    ，所設立圈套陷害二位證人。
　㈦原告、證人丁○○及乙○○皆未與他人有偽證或誣告案件，被告
    則有對原告提起誣告。就證人乙○○是否將其與被告對話貼到
    Line「臨時演員大眾」群組，及被告稱原告是「劉茫」（即
    證人丁○○）的女朋友才廣為群組大眾所知部分，原告認為被
    告也有在「靠北演員」講，但是該群組已關閉，所以無法查
    證發言的人。
三、證據：聲請傳喚證人乙○○、丁○○，並提出錄音光碟一片、錄
    音譯文二件、Line對話紀錄截圖影本多件、臺北市立聯合醫
    院中興院區（下稱中興醫院）急診病歷影本二件、中興醫院
    急診醫囑單暨急診內科處方明細影本各一件、中興醫院急診
    護理紀錄影本一件、全昌堂中醫醫院診斷證明書二件、原告
    志工證暨學生證影本各一件、手機截圖影本二件、臺北市萬
    華區公所通知書影本一件、訴外人許志民全民健康保險重大
    傷病核定審查通知書影本一件、中興醫院病人自動出（離）
    院自願書影本一件、原告中醫治療照片影本一件、臺北地檢
    署一一○年度偵字第二一四四號不起訴處分書影本一件、臺
    北地檢署一○九年度偵字第一七七五七號不起訴處分書影本
    一件、刑事陳報捨棄證人狀影本一件、訴外人照片影本一件
    、臉書粉絲專頁「靠北影視」頁面截圖影本一疊、原告擔任
    志工服務相關資料影本多件、龍山國中志工服務相關資料影
    本一件、通告排班表影本一件、電話帳單影本一疊、原告就
    讀國立空中大學相關資料影本多件、訴外人戊○○相關照片及
    照片截圖影本各一件、演藝人員相關資料影本一件、一○八
    年度綜合所得稅各類所得資料清單正本一件、街景照片截圖
    影本多件、金愛演真探團演員名單相關資料影本一件、本院
    刑事庭通知書影本一件、偵查筆錄節錄影本一件及被告戶籍
    謄本一件為證。
乙、被告方面：
一、聲明：㈠原告之訴駁回；㈡如受不利判決，願供擔保請准宣告
    免為假執行。
二、陳述略稱：
  ㈠被告並未於一百零八年七月二十四日對原告以言語方式為性
    騷擾行為：原告陳稱被告曾於上開日期對原告為言語性騷擾
    行為並向臺北市政府警察局萬華分局華江派出所提出申訴，
    惟經該分局調查後，認定被告並無性騷擾之行為。
  ㈡被告並未於一百零八年十二月十五日向證人乙○○稱原告為援
    交妹、酒店妹：原告前以同一事由對被告提出刑事告訴，且
    傳本案證人乙○○到庭作證，惟經檢察官偵查，認定證人乙○○
    之證述偏頗，其證詞之真實性，容有疑問，況原告於偵查程
    序中並未提出其他事證，而對被告為不起訴處分，原告現以
    相同之事實對被告提起民事訴訟，然未見原告提出任何證據
    為憑，無法證明被告有原告所指之行為。
  ㈢被告並未於一百零九年四月二十一日於Line群組中發表原告
    係酒店女等言論：原告前稱被告於一百零九年四月二十一日
    於Line「飛躍演藝」群組中發表原告係酒店女之言論，而對
    被告提出刑事告訴，然原告於偵查程序中並未提出任何證據
    方法以實其說，故承辦檢察官對被告為不起訴處分，原告現
    又稱被告該日於Line群組發表原告係酒家女之言論，再對原
    告提起民事訴訟，並提出Line對話紀錄截圖，惟細觀該對話
    紀錄內容，被告僅在澄清被告並無說原告是酒家女，並無原
    告所指之行為，況且當時係證人丁○○邀請原告加入群組，非
    如原告所指由被告邀請加入。此外，並未見原告提出任何證
    據為憑，無法證明被告有原告所指之行為。　
  ㈣被告並未於一百零九年六月十二日在拍戲現場向第三人散布
    原告係援交妹、酒店妹之言論：原告前稱被告曾於一百零八
    年十二月十五日在拍戲現場向第三人散布原告係援交妹、酒
    店妹之言論，而對被告提出刑事告訴，惟承辦檢察官偵查後
    ，對被告為不起訴處分，原告現又稱被告於一百零九年六月
    十二日在拍戲現場向第三人散布上開言論，惟未提出任何證
    據為憑，無法證明被告有原告所指之侵害行為。
  ㈤就被告於一百零九年七月二十三日、一百零九年七月二十五
    日與證人乙○○之電話通話內容部分：被告固曾於上開期日與
    證人乙○○以電話方式通訊，惟其內容僅係被告認為證人乙○○
    於另案案件之證述內容不實，並澄清被告未曾散布任何侵害
    原告名譽之言論，非如原告所指被告有於上開通訊內容侵害
    原告之名譽。
  ㈥本件原告泛言被告對原告為侵害行為，導致其名譽權受損云
    云，惟原告主張此項對己有利之事實，並未提出相關證據，
    原告未盡其舉證之責，是請原告舉證證明被告構成侵權行為
    ，且原告所提急診病歷、中醫診所診斷證明書、志工證等資
    料，全然與本件無涉。本件原告依民法第一百八十四條請求
    三十萬元部分，被告否認原告所謂接取之通告銳減，與被告
    任何行為有關，且原告完全沒有提出三十萬元損害之計算方
    式及單據供憑，被告否認原告受有三十萬元之損害。又原告
    依民法第一百九十五條請求精神慰撫金二十萬元部分，被告
    否認因系爭任何事件加重原告所謂「腦血管阻塞、中風之腎
    結石、腎水腫、膽結石」等慢性病之病情，故原告請求精神
    慰撫金二十萬元，洵無足採。
  ㈦對臺北地檢署一○九年度偵字第一七七五七號刑事偵查全卷沒
    有意見。原告於一百一十年二月二十四日言詞辯論期日所述
    被告於Line表示原告是「劉茫」的女友等內容，並未於起訴
    範圍內，被告不同意追加。證人乙○○、原告及證人丁○○三人
    聯合起來作偽證要跟被告要一百五十萬元，被告本來不認識
    原告，訊息是被告傳給證人乙○○的，因為證人乙○○說要幫原
    告作證，說被告性騷擾還有毀謗，所以被告才傳訊息給證人
    乙○○，證人丁○○到處張貼說被告會對女性性騷擾，看到群組
    有被告的話請踢被告出去，結果是證人丁○○把被告踢出去。
  ㈧再者，細繹原告在本件民事起訴書之用語是「（被告）指說
    我是援交妹酒店妹」，惟原告在刑事告訴程序中，卻隻字未
    提「援交妹」，告訴用詞僅是「酒店女」，顯然原告一面誣
    稱被告「說她是酒店女」並據以提出刑事告訴，另面又陳稱
    被告「說她是援交妹酒店妹」而提出本訴，到底被告是單純
    說原告係「酒店女」、「酒店妹」、「援交妹」，還是被告
    既稱原告是援交女，又稱原告是酒店妹的「援交妹酒店妹」
    ？原告指述即前後不一，在在均徵原告所陳，說詞反覆而全
    不可信，諸多敘述均非實在，主觀上只意在使被告受刑事或
    懲戒處分及民事賠償之判決，而具有真實惡意。
  ㈨關於證人丙○○、乙○○、丁○○之證言及證人丁○○提出之對話紀
    錄部分，被告跟原告並沒有第二次見面，也從來沒有留過任
    何聯繫方式，從來沒有互動過，被告於一百零九年四月二十
    日跟證人丁○○、證人乙○○在群組上有爭執，證人乙○○完全憑
    空捏造，證人丁○○拿其跟簡小法的資料，說被告教唆簡小法
    並不實在，對證人丙○○的證詞沒有意見，證人乙○○不但迄今
    無法提供手機對話內容連續畫面，且證人乙○○一度和原告及
    證人丁○○對於原告做出不實之指述並企圖串證，故證人丁○○
    、證人乙○○所述均屬不可採。被告沒有在網路上說原告任何
    事情，訴外人戊○○講的話還有其他人講的話跟被告毫無關係
    ，「靠北演員」的對話跟被告也毫無關係。
  ㈩原告於一百一十年九月二日言詞辯論期日所提出之證據，多
    為與本件無涉，且原告所提被告於一百一十年五月五日、一
    百一十年五月十六日、一百一十年六月三十日、一百一十年
    七月二日與證人乙○○之Line對話紀錄截圖內容（參本院卷卷
    一第五○七頁至第五一三頁），屬於言論自由之合理評論，
    且為被告跟乙○○兩個人的對話，雖為被告傳給乙○○，但被告
    並沒有對外散布的意思，也沒有貼文章於群組，被告有提告
    原告誣告及證人乙○○偽證。原告於一百一十年十月二十一日
    言詞辯論期日所提出之書狀及證物完全是捏造的，且均與本
    案請求權事實無涉，將被告與證人乙○○之對話內容（參本院
    卷一第二一七頁）散布到公開群組的人是證人乙○○，並非被
    告散布。
  原告雖不斷提供各式照片、對話紀錄截圖，惟完全無涉本件
    侵權原因事實，應受有判決之不利益。尤有甚者，非但原告
    自始從未為針對侵權行為進行相對應之實質舉證，原告之證
    人乙○○，於一百一十年四月十五日言詞辯論期日到庭具結證
    述表示，本院卷一第二一五頁之Line對話紀錄內容尚留存於
    其手機內，惟其當庭查找超過半小時而不獲，復始終未就該
    Line對話紀錄截圖提出原本供參，故被告否認該Line對話紀
    錄之真正，且該張Line對話紀錄截圖完全無法特定對話時間
    點，原告對於該張截圖未罹於請求權時效，又全未證明，洵
    難遽然作為證據，遑論執以為不利被告之認定。原告毫無依
    據胡亂指訴，所述全無憑採，請駁回原告之訴。
三、證據：聲請傳喚證人丙○○，並提出臺北地檢署一○九年度偵
    字第一七七五七號不起訴處分書影本一件、臺灣高等檢察署
    一○九年度上聲議字第九六五一、九六五二號處分書影本一
    件、臺北市政府警察局萬華分局函影本一件、Line對話紀錄
    截圖影本多件及「靠北影視」頁面截圖影本一件為證。
丙、本院依職權調閱臺北地檢署一○九年度偵字第一七七五七號
    刑事偵查全卷。
    理    由
一、程序方面：
　㈠按民事訴訟法第十五條第一項規定：「因侵權行為涉訟者，
    得由行為地之法院管轄。」。原告主張本件侵權行為地發生
    於臺北捷運列車行經公館站及臺北市萬華區環河南路廣州街
    口萊爾富便利商店門口旁等處，屬本院轄區，故本院具有管
    轄權，合先敘明。
　㈡次按不變更訴訟標的，而補充或更正事實上或法律上之陳述
    者，非為訴之變更或追加，民事訴訟法第二百五十六條定有
    明文；前揭規定於簡易程序適用之（民事訴訟法第四百三十
    六條第二項參照）。經查，原告起訴之初以被告對其言語性
    騷擾、散布謠言稱其為酒店妹、援交妹等情妨害名譽而為侵
    權行為損害賠償之請求，嗣後補充陳述被告散布謠言稱其與
    證人丁○○為男女朋友，誣指原告有婚外情亦妨害其名譽等情
    ，核屬補充事實上或法律上之陳述，無涉訴之追加，參酌前
    揭規定，程序並無不合，應予准許。
二、原告主張意旨略以：被告於一百零八年七月二十四日以言語
    性騷擾原告並毀謗原告是酒店妹做援交，復於一百零八年十
    二月十五日向其他演員表示原告是援交妹、酒店妹，惡意散
    布造謠，另於一百零九年六月十二日於其他拍戲場合和另一
    位臨時演員散播原告為援交妹、酒店妹及不堪入耳之話語毀
    謗及公然散播謠言，且被告另稱原告跟證人丁○○為男女朋友
    ，指原告有婚外情而妨害原告名譽，原告因被告毀謗造謠，
    接取通告銳減，造成生計出現問題，亦因原告單親撫養四名
    子女，故求償三十萬元，又原告因被告之傷害，精神遭受莫
    大打擊，因原告為腦血管阻塞、中風之腎結石、腎水腫、膽
    結石等慢性病患者，系爭事件使原告病情加重，故請求精神
    慰撫金二十萬元，爰依民法第一百八十四條、第一百九十五
    條規定提起本件訴訟等語。被告答辯意旨則以：原告先前基
    於與本件相同之事實對被告提出刑事告訴，惟承辦檢察官偵
    查後認為並無證據足認被告有何犯行，而對被告為不起訴處
    分，另被告與證人乙○○間對話雖提及原告跟證人丁○○為男女
    朋友，但被告並未將該對話散布於眾，原告並未證明其通告
    接取銳減其所稱慢性病病情與被告任何行為有關，原告泛言
    被告對原告為侵害行為，導致其名譽權受損云云，未盡其舉
    證之責，其請求並無理由等語置辯。兩造爭執重點在於：㈠
    被告是否侵害原告之名譽權情節重大，且造成原告通告接取
    銳減，而應負損害賠償責任？㈡原告請求被告賠償五十萬元
    及法定利息，是否有據？爰說明如后。
三、按「人格權受侵害時，以法律有特別規定者為限，得請求損
    害賠償或慰撫金。」、「因故意或過失，不法侵害他人之權
    利者，負損害賠償責任。」、「不法侵害他人之身體、健康
    、名譽、自由、信用、隱私、貞操、或不法侵害其他人格法
    益而情節重大者，被害人雖非財產上之損害，亦得請求賠償
    相當之金額。其名譽被侵害者，並得請求回復名譽之適當處
    分。」，民法第十八條、第一百八十四條第一項前段、第一
    百九十五條第一項分別定有明文。而侵權行為之成立，須行
    為人因故意過失不法侵害他人權利，亦即行為人之行為須具
    備歸責性、違法性，並不法行為與損害間有因果關係，始能
    成立，且主張侵權行為損害賠償請求權之人，對於侵權行為
    之成立要件應負舉證責任（最高法院一○○年度台上字第三二
    八號判決要旨參照）。又侵權行為，須以故意或過失不法侵
    害他人之權利為要件。關於侵權行為賠償損害之請求權，以
    受有實際損害為成立要件，若絕無損害亦即無賠償之可言。
    損害賠償之債，以有損害之發生及有責任原因之事實，並二
    者之間，有相當因果關係為成立要件。故原告所主張損害賠
    償之債，如不合於此項成立要件者，即難謂有損害賠償請求
    權存在（最高法院十七年上字第三十五號、十九年上字三六
    三號、四十八年台上字第四八一號裁判意旨參照）。次按名
    譽係個人在社會上享有一般人對其品德、聲望或信譽所加之
    評價，因此名譽有無受損害，應以社會上對個人評價是否貶
    損作為判斷之依據（最高法院一○四年度台上字第四○八號判
    決意旨參照）。復按侵害名譽權而應負侵權行為損害賠償責
    任者，須以行為人意圖散布於眾，故意或過失詆毀他人名譽
    為必要，蓋如此始有使他人之名譽在社會之評價受到貶損之
    虞（最高法院九十九年度台上字第一六六四號判決意旨參照
    ）。再按當事人主張有利於己之事實者，就其事實有舉證之
    責任，民事訴訟法第二百七十七條本文定有明文。而就舉證
    責任之分配而言，原告起訴所主張之權利發生事實，如經被
    告否認，則原告就起訴主張之事實如係不能舉證，或其所舉
    證據尚有瑕疵，亦應駁回原告之請求（最高法院十七年上字
    第九一七號裁判意旨參照）。
四、經查：㈠原告主張被告以言語性騷擾原告並毀謗原告是酒店
    妹做援交，向其他演員表示原告是援交妹、酒店妹及以不堪
    入耳之話語毀謗及公然散播謠言，致原告受有損害，被告具
    有侵權行為之事實云云，然為被告所否認，揆諸前揭民事訴
    訟法第二百七十七條規定，原告自應就被告有前揭侵權行為
    致原告受有損害之事實負舉證責任；㈡原告前以前揭事由對
    被告提出刑事告訴，且傳本案證人乙○○到庭作證，惟經檢察
    官偵查認定證人乙○○之證述偏頗，其證詞之真實性，容有疑
    問，業經臺北地檢署一○九年度偵字第一七七五七號以罪嫌
    不足為由為不起訴處分，原告雖不服上開不起訴處分而向臺
    灣高等檢察署提起再議，然經臺灣高等檢察署認定原不起訴
    處分並無不當，並以一○九年度上聲議字第九六五一號、第
    九六五二號處分書駁回其再議之聲請，業經本院依職權調閱
    臺北地檢署一○九年度偵字第一七七五七號刑事偵查全卷查
    明無訛，難認被告有上開侵害原告之事實；㈢原告於本件訴
    訟另補充主張被告稱原告跟證人丁○○為男女朋友，指原告有
    婚外情而妨害原告名譽，並提出被告與證人乙○○之相關對話
    內容為證（參本院卷第二一五頁、第二一七頁、第五○三之
    二頁至第五一三頁），然而：⑴證人乙○○於本院一百一十年
    四月十五日言詞辯論期日證稱：「（法官問：提示本院卷第
    二一五頁，是否為被告與證人之對話？若是，此對話之重點
    為何，能否解釋？）這是我跟被告的對話，內容我清楚，劃
    起來的地方，被告說的劉茫是指證人丁○○，被告是跟我說原
    告跟丁○○是男女朋友，我當時知道不是，我只是隨便聽被告
    鬼扯，這是我跟被告兩個人的對話。」、「（法官問：你有
    沒有聽到被告公開場所說原告跟丁○○是男女朋友？）拍戲的
    現場是沒有。」（參本院卷一第三九六頁、第三九七頁），
    則依據前揭證人乙○○之證言，參酌最高法院九十九年度台上
    字第一六六四號判決意旨所示之見解，被告與證人乙○○私下
    對話，內容縱有可議，但難認被告有散布於眾之意圖，並不
    構成侵害原告名譽權之侵權行為；⑵更進一步言，證人丁○○
    雖於本院一百一十年四月十五日言詞辯論期日證稱：「因為
    被告私下這樣講，後來戊○○就在一百四十六個人的群組裡面
    說我跟原告是男女朋友還不敢認…。」（參本院卷一第三九
    八頁），但戊○○出現前揭證人丁○○所稱之發言，並不能證明
    係「因為被告私下這樣講」，蓋參酌被告與證人乙○○之私下
    對話，被貼到臨時演員大眾之群組，且貼此截圖者係與被告
    對話時貼此截圖（參本院卷一第二一七頁、第五○五頁），
    足信乃證人乙○○將其與被告之私下對話內容貼至臨時演員大
    眾之群組，若此係戊○○發言之資訊來源，可歸責者亦係證人
    乙○○；⑶原告雖又主張被告也有在「靠北演員」講原告與丁○○是男女朋友，稱被告與簡俊浩共謀，並提出「靠北演員」
    頁面相關截圖為證（參本院卷一第五四五頁以下），然被告
    否認該等貼文係其所為，原告亦於本院一百一十年十月二十
    一日言詞辯論期日自承：「因為靠背影視2.0 的版主封鎖，
    所以現在沒有辦法看到今天證據三的傳送者，靠北演員也被
    關版了，所以沒有辦法看出第五頁的傳送者。」（參本院卷
    二第八頁），原告此部分主張亦屬無法證明；㈣基上，原告
    雖於本院多次言詞辯論期日提出提供各式照片、對話紀錄截
    圖等資料，欲舉證證明被告構成侵權行為，惟並無法證明已
    如前述，所謂被告造成原告因系爭事件名譽嚴重受損危及生
    計等情，亦係原告片面指述，更無法證明被告有言語性騷擾
    及毀謗原告，尚難以此逕為有利原告之認定，是依原告所主
    張之事實及所舉證據，尚難認被告有何不法侵害原告名譽權
    、自由權或其他人格權之行為，原告依侵權行為之法律關係
    對被告為本件請求，洵屬無據。
五、綜上所述，原告本於侵權行為法律關係，請求被告給付原告
    五十萬元，及自起訴狀繕本送達翌日（即一百零九年十一月
    四日）起至清償日止，按年息百分之五計算之利息，其請求
    為無理由，應予駁回。原告之訴既經駁回，假執行之聲請失
    所附麗，應併予駁回。
六、本件訴訟費用額，依後附計算書確定如主文所示金額。
七、本件事證已臻明確，兩造其餘攻擊防禦方法，於本判決結果
    不生影響，爰不一一論述，併此敘明。
八、據上論結，原告之訴為無理由，並依民事訴訟法第七十八條
    ，判決如主文。
中　　華　　民　　國　　111 　年　　2 　　月　　24　　日
                              臺北簡易庭
                              法      官  文衍正
以上正本係照原本作成。
如對本判決不服，須於判決送達後二十日內向本庭（臺北市重慶
南路一段一百二十六巷一號）提出上訴狀。（須按他造當事人之
人數附繕本）。如委任律師提起上訴者，應一併繳納上訴審裁判
費。
中　　華　　民　　國　　111 　年　　2 　　月　　24　　日
                              書  記  官  高秋芬
訴訟費用計算書：
項        目             金  額（新臺幣）        備  註 
第一審裁判費　　           5,400元
合　　　　計　　     　    5,400元